臺灣高等法院民事裁定                  100年度抗字第618號
抗  告  人  張錦燦
上列抗告人因與相對人萬泰銀行股份有限公司間聲明異議事件，
對於中華民國100 年3 月23日臺灣臺北地方法院100 年度事聲字
第77號裁定提起抗告，本院裁定如下：
    主  文
抗告駁回。
抗告程序費用由抗告人負擔。
    理  由
一、抗告意旨略以：相對人萬泰銀行股份有限公司之職員林佳德
    在相對人新莊分行以手推車撞傷抗告人，經抗告人訴請賠償
    雖遭原法院以97年度訴字第5429號民事判決敗訴，但該事件
    審理不公，判決顯有違誤，相對人應賠償抗告人新臺幣（下
    同）200 萬元及利息、訴訟費用暨強制執行費用，原法院民
    事執行處收取抗告人執行費1 萬6,000 元後竟不辦案，法院
    司法程序加害抗告人，致抗告人受不平等判決。原法院民事
    庭法官利用公權力幫助有財力之相對人，及原法院民事執行
    處以不法之確定證明駁回抗告人強制執行之聲請，已損害無
    財力之抗告人，爰提起抗告云云。
二、按強制執行，應依執行名義為之，並應提出執行名義正本供
    執行法院審核，強制執行法第4 條第1 項、第6 條定有明文
    。經查，本件抗告人因侵權行為損害賠償事件聲請對相對人
    為強制執行，僅提出原法院97年度訴字第5429號判決確定證
    明書、更正裁定、命補繳裁判費裁定及本院98年度上字第90
    號命補繳裁判費裁定、最高法院99年度台聲字第543號駁回
    再審聲請裁定等影本，並未提出相對人應為損害賠償之確定
    判決，經原法院民事執行處限期補正，逾期並未補正。嗣經
    原法院民事執行處調閱原法院97年度訴字第5429號、本院98
    年度上字第90號及最高法院99年度台上字第445號卷宗，抗
    告人與相對人間侵權行為損害賠償訴訟，業經判決抗告人敗
    訴確定，抗告人聲請再審，亦經最高法院99年度台聲字第
    543號駁回再審之聲請，認本件抗告人對相對人得據以聲請
    強制執行之執行名義，因而駁回抗告人強制執行之聲請。抗
    告人對該駁回裁定異議，仍未提出執行名義，原法院因而裁
    定駁回其異議。經本院調取原法院99年度司執字第86337號
    執行事件核閱，抗告人於該事件僅提出其敗訴之裁判，並未
    提出強制執行法第4條規定之執行名義，經原法院民事執行
    處通知補正，逾期仍未補正，原法院民事執行處司法事務官
    因而裁定駁回抗告人強制執行之聲請，抗告人異議，原法院
    院復以裁定駁回其異議，經核均無違誤。至於抗告人指稱相
    對人應負賠償責任云云，屬於實體事由，非於強制執行程序
    所能審酌；又聲請強制執行，執行標的金額逾5,000元者，
    應徵收執行費，乃強制執行法第28條之2所明定，抗告人於
    原法院聲請強制執行所表明之執行標的金額為200萬元，原
    法院民事執行處依上開規定徵收執行費並無不法，抗告人仍
    執陳詞，指摘原裁定不當，求予廢棄改判，為無理由，應駁
    回其抗告。
三、依強制執行法第30條之1 、民事訴訟法第495 條之1 第1 項
    、第449 條第1 項、第95條之規定，裁定如主文。
中    華    民    國   100    年    8     月    31    日
                    民事第十九庭
                        審判長法  官  魏麗娟
                              法  官  吳麗惠
                              法  官  黃明發
正本係照原本作成。
本裁定除以適用法規顯有錯誤為理由外，不得再抗告。如提起再
抗告，應於收受後10日內委任律師為代理人向本院提出再抗告狀
。並繳納再抗告費新台幣１千元。
中    華    民    國   100    年    9     月    5     日
                              書記官  顧哲瑜